【裁判字號】    89,軍上,29
【裁判日期】    890526
【裁判案由】    逃亡
【裁判全文】
臺灣高等法院高雄分院刑事判決                      八十九年度軍上字第二九號
    上  訴  人
    即  被  告  甲○○
右上訴人因逃亡等案件，不服國防部高等軍事法院高雄分院中華民國八十九年四月十
二日第二審判決（八十九年度和判字第○六六號，起訴案號：國防部南部地方軍事法
院檢察署八十八年平偵(二)字第八二號），提起上訴，本院判決如左：
    主  文
上訴駁回。
      理  由
一、按軍事審判法第一百八十一條第五項規定，被告不服高等軍事法院宣告有期徒刑
    之上訴判決者，得以判決違背法令為理由，向高等法院提起上訴。是被告向高等
    法院提起上訴，應以高等軍事法院宣告有期徒刑之上訴判決違背法令為理由，係
    屬法定要件，如果上訴狀並未依據卷內訴訟資料，具體指摘原判決不適用何種法
    則或如何適用不當，或所指原判決之不法情事，顯與法律規定得為向高等法院提
    起上訴理由之違法情形不相適合時，均應認其上訴違背法律上之程序。
二、本件原判決維持第一審判決，認上訴人甲○○係前海軍漢陽艦中士汽機（嗣漢陽
    軍艦於八十八年八月十六日除役），曾於八十七年間犯逃亡罪，經海軍第一軍區
    司令部判處有期徒刑五月，如易科罰金以一百元折算一日，於八十八年四月十四
    日繳納罰金執行完畢。猶不思悔改，於八十八年八月十五日十七時三十分許，自
    台灣駐地休假離營，應於同日二十二時返營收假，詎被告因不適應部隊生活而逾
    假潛逃，匿居桃園、屏東等地，靠打工維生，迄八十八年十一月十五日十七時許
    ，始由家人陪同向屏東憲兵隊投案之事實，而論以上訴人甲○○觸犯陸海空刑法
    第九十三條第三款之無故離去職役罪，係以上訴人甲○○對於上開犯行已坦承不
    諱，核與屏東憲兵隊八十八年十一月十六日（八八）轅道字第一○二二號緝獲逃
    亡官兵解送表所附筆錄載述情節相符，且上訴人逃亡後，並經海軍基隆後勤支援
    指揮部於八十八年十月十九日，以（八八）抽法字第四一三七號函發布通緝在案
    ，此有該署通緝查復單乙紙附卷可稽，犯罪事證明確，並以上訴人其有一次逃亡
    前科（國防部新店監獄八十八年十二月二日（八八）望明（一）字第六九八八號
    前科記錄簡復表暨海軍第一軍區司令部收受罰金臨時收據影本在卷可憑）、身為
    士官幹部不知以身作則等一切情狀，量處有期徒刑一年，核無不合，因而駁回上
    訴人在軍事法院第二審之上訴，並對上訴人所稱，因遭兵器長和輪機長的不當管
    教，怕申訴後遭報復等辯詞，如何不足採，亦詳予指駁；經核原判決從形式上觀
    察，並無任何違背法令之處。上訴意旨仍執陳詞，指摘原判決未斟酌被告遭受不
    當管教等情，量刑過重云云。惟量刑輕重為事實審法院得依職權自由裁量之事項
    ，原審已就上訴人有逃亡前科，逃亡動機，犯罪後態度等一切情狀，在法定刑度
    內科處其刑，亦無違背法令情事存在。上訴意旨並未具體指摘原判決有何違背法
    令，難謂已符合首揭上訴高等法院之要件。其上訴違背法律上之程序，應予駁回
    。
三、據上論斷，應依軍事審判法第二百零六條第一項、刑事訴訟法第三百九十五條前
    段之規定，判決如主文。
中    華    民    國     八十九     年       五       月       十九     日
                              臺灣高等法院高雄分院刑事第八庭
                                  審判長法官  郭雅美
                                        法官  張盛喜
                                        法官  莊飛宗
右正本證明與原本無異。
不得再上訴。
                                      書記官  張宗芳
中    華    民    國     八十九     年       五       月    二十九      日
                                                                        Ｇ


司法院資訊處製作；財團法人民間司法改革基金會備份。
